臺灣新北地方法院刑事判決
110年度金訴字第154號
公  訴  人  臺灣新北地方檢察署檢察官
被      告  陳志順


上列被告因違反洗錢防制法等案件，經檢察官提起公訴（109年
度偵字第9059號、第12990號、第18395號），本院判決如下：
    主  文
本件公訴不受理。
    理  由
一、公訴意旨略以：被告陳志順於民國109年2月初加入通訊軟體
    LINE暱稱「志誠」成員所屬之詐欺集團後，即與其他真實姓
    名年籍不詳之詐騙集團成年成員，共同基於3人以上共同詐
    欺取財之犯意聯絡，先由不詳之詐欺集團成員於附表一所示
    之時間，以附表一所示之方式，詐欺如附表一所示之被害人
    楊傑壹、告訴人蕭明崁、被害人蔡喬緯等3人如附表一所示
    之帳戶資料，嗣被告即依詐欺集團成員之指示，於附表二所
    示之時間，至附表二所示之超商門市，領取附表二所示之帳
    戶資料，並再交付不詳之詐欺集團成員收受。嗣該集團成年
    成員取得如附表三所示之金融帳戶提款卡及密碼後，再由該
    集團成員以如附表三所示之詐騙手法，向告訴人施春美施用
    詐術，致告訴人施春美陷於錯誤而於如附表三所示時間，遭
    詐欺集團成員轉帳如附表三所示款項至如附表三所示金融帳
    戶內，嗣該等款項旋遭詐欺集團成員提領一空。因認被告涉
    犯刑法第339條之4第1項第2款之三人以上共同詐欺取財罪嫌
    及洗錢防制法第14條第1項之洗錢罪嫌。
二、按被告死亡者，應諭知不受理判決；又按法院應諭知不受理
    之判決，得不經言詞辯論為之，刑事訴訟法第303條第5款、
    第307條分別定有明文。　　
三、本件被告陳志順因違反洗錢防制法等案件，經檢察官提起公
    訴，於110年3月24日繫屬本院，此有起訴書、臺灣新北地方
    檢察署110年3月24日新北檢德宏109偵9059字第1100028271
    號函及其上本院收文戳章存卷可稽。嗣被告於111年7月21日
    死亡，有被告個人基本資料查詢結果1份附卷足憑。被告既
    已死亡，揆諸前開法條規定，爰不經言詞辯論，逕為諭知不
    受理之判決。
據上論斷，應依刑事訴訟法第303條第5款、第307條，判決如主
文。
中　　華　　民　　國　　111 　年　　8 　　月　　8 　　日
                  刑事第十三庭  審判長法  官  陳昭筠

                                      法  官  陳幽蘭

                                      法  官  林建良   
上列正本證明與原本無異。
如不服本判決，應於判決送達後20日內敘明上訴理由，向本院提
出上訴狀 (應附繕本) ，上訴於臺灣高等法院。其未敘述上訴理
由者，應於上訴期間屆滿後20日內向本院補提理由書「切勿逕送
上級法院」。
                                      書記官  陳昇宏
中　　華　　民　　國　　111 　年　　8 　　月　　9 　　日

附表一：
編號 被害人 金融帳戶 詐騙方式 1 楊傑壹 （未提告）  楊傑壹所申設臺灣中小企業銀行帳號000-000000000000號帳戶、凱基商業銀行帳號000-00000000000000號帳戶之提款卡、存摺。 於109年2月11日以通訊軟體LINE向楊傑壹佯稱需提供存摺、提款卡作為審核貸款之用，致楊傑壹陷於錯誤，於109年2月12日15時30分許至台北市大同區統一超商圓泉門市寄出左列帳戶。 2 蕭明崁 （提告） 蕭明崁所申設第一銀行帳號000-00000000000號帳戶、國泰世華銀行000-00000000000號帳戶之提款卡、存摺 於109年2月17日以通訊軟體LINE向蕭明崁佯稱若欲小額借貸，需提供存摺、提款卡，致蕭明崁陷於錯誤，於109年2月17日17時29分許至高雄市仁武區統一超商仁雄門市寄出左列帳戶。 3 蔡喬緯 （未提告） 蔡喬緯所申設郵局帳號000-00000000000000號帳戶、第一銀行帳號000-00000000000號帳戶、玉山銀行帳號000-0000000000000號帳戶之提款卡、存摺 於109年2月14日以電話向蔡喬緯佯稱需提供存摺、提款卡作為貸款之財力證明，致蔡喬緯陷於錯誤，於109年2月20日至新北市板橋區統一超商館東門市寄出左列帳戶。 

附表二：
編號 領取包裹時間 領取包裹地點 領取包裹內容物 1 109年2月19日10時28分許 新北市○○區○○路000號（統一超商重樂門市） 楊傑壹所申設中臺灣中小企業銀行帳號000-000000000000號帳戶、凱基商業銀行帳號000-00000000000000號帳戶之提款卡、存摺。 2 109年2月19日15時22分許 新北市○○區○○路0段000號（統一超商建茗門市） 蕭明崁所申設第一銀行帳號000-00000000000號帳戶、國泰世華銀行000-00000000000號帳戶之提款卡、存摺 3 109年2月23日12時7分許 新北市○○區○○○路00號（統一超商館東門市） 蔡喬緯於郵局申設之帳號000-00000000000000號帳戶、於第一銀行申設之000-00000000000號帳戶、於玉山銀行申設之000-0000000000000號帳戶之提款卡、存摺 

附表三：
告訴人 詐騙手法 匯款時間匯款金額 人頭帳戶 施春美 詐欺集團成員於109年2月17日11時許，撥打電話予施春美，假冒為中華電信公司及警察人員，佯稱欲辦理財產公證云云，致施春美陷於錯誤，而將其郵局帳戶辦理郵保鑣APP，並將該網路銀行帳號密碼均告知詐欺集團成員。 1.109年2月20日13時45分許，遭詐欺集團成員以網路轉帳5萬元至右列帳戶。 2.109年2月20日13時47分許，遭詐欺集團成員以網路轉帳5萬元至右列帳戶。 楊傑壹所申設臺灣中小企業銀行帳號000-000000000000號帳戶